---
title: "数据科学与社会研究 <br> 第四讲、夯基：关于R的基础"
author: "李丁 社会与人口学院"
date: "2017年9月26日"
output:
  ioslides_presentation:
    highlight: pygments
    widescreen: yes
    css: ../lec.css
---


## R语法基础入门 

摘要：讲解Ｒ语法的基础知识

* R对象概要介绍
* R数据对象详解
* 函数和控制语句


# R 语言中的对象


## 对象
Everything in S(R) is an object;

Every object is S(R) has a class.

* 向量
* 函数
* 变量
* 矩阵
* 数组
* 数据框
* 列表


## 向量
向量及其基本操作

```{r eval=FALSE}
1 + 1 * 3
c(0,1,1,2,3,9)
c("hello world", "I am a R user")
c(1,2,3,4) + c(3,4,5,6)
c(1,2,3,4) + c(1,2)
1:6
```

向量之间除了四种数字运算外，还可以进行比较，例如：
```{r}
c(1,2,3,4) > c(1,2,1,2)
```


## 函数

在R语言中，所有的操作和运算都是由函数来完成的。和数学中的函数类似，大多数的函数都是由函数名和参数这两项组成的。例如下面计算指数的例子，`exp`是函数名，括号中的1则是参数。
```{r}
exp(1)
exp(c(1,2,3,4))
```


## 变量
R语言中可以将各种向量赋值为一个变量。赋值操作符就是等号“`=`”，也可以是"`<-`"。下面的例子就是先将向量赋值给x，然后求取其对数。
```{r}
x <- c(1,2,3,4)
log(x)
```
如果我们想从变量x中取出某一个元素的话，可以使用方括号加索引号，下面取出第二个元素：
```{r eval=FALSE}
x[2]
x[2:4]
x[-4]
x[x>2]
```


## 数组
数组(Array)是多维的向量，建立数组的方法如下：
```{r}
a <- array(1:12,dim=c(3,4))
print(a)
```
```{r eval=FALSE}
a[2,2]
a[2,]
```


## 数据框
数据框(Data frame)是一种类似Excel表格的矩阵数据结构，列表示变量，行表示案例。各列数据类型可以不同，但长度必需一致。下面我们来构建一个有三个属性、五个样本的数据框。
```{r}
city  <- c('beijing','shanghai','chengdu','shanghai','beijing')
age <- c(23,43,51,32,60)
gender <- c('F','M','F','F','M')
people <- data.frame(city,age,gender)
print(people)
```


## 数据框
和数组操作一样，可以用方括号来提取数据框中的元素。另一种方法是用`$` 符号来提取某一列。例如提取age变量和gender变量。
```{r}
people$age
people$gender
```
```{r eval=FALSE}
people$age>30
people$city[people$age>30]
```


## 列表
列表(List)是最为灵活的数据结构，它的元素可以是不同类型，也可以有不同长度。还是用age、city、gender三个向量来构建列表。
```{r}
peoplelist <- list(age=age,city=city,gender=gender)
print(peoplelist)
```

```{r eval=FALSE}
people.list$array <- a
people.list$dataframe <- people
```


## 对象和类
函数`str()`可用以查看一个对象的内部结构。
```{r eval=TRUE}
str(people)
```


## 模型与公式

模型是描述数据的函数。很多时候以公式形式展现，用以预测或解释。
```
y ~ x1 + x2 + x3 ... + xn
```
一个线性回归例子：使用的数据集是R内置数据car。R语言中回归分析的函数是`lm`，将回归结果存入变量`model`中。

```{r}
model <- lm(formula=dist ~ speed, data=cars)
```


##

`summary`作为一个泛函数，可呈现回归结果：包括了各系数及其对应的P值，残差标准误和决定系数等。

```{r}
summary(model)
```



# R数据对象详解

## 工作目录和工作空间

工作目录

- `getwd()`  显示当前的工作目录
- `setwd()`  修改当前的工作目录

工作空间

- `ls()`  列出当前工作空间中的对象
- `rm(objectlist)`  移除（删除）一个或多个对象
- `save.image("myfile")`	保存工作空间到文件myfile中（默认后缀 .RData）
- `save(object, file="myfile")`	保存指定对象到一个文件中
- `load("myfile")`读取一个工作空间到当前会话中


## 基本对象：向量

- 单个数值（标量）是向量的一种特例
- 向量的元素必须属于某种模式（mode），可以整型（integer）、数值型（numeric）、字符型（character）、逻辑型（logical）、复数型（complex）
- 循环补齐（recycle）：在一定情况下自动延长向量
- 筛选：提取向量子集
- 向量化：对向量的每一个元素应用函数
- 使用seq()创建向量
- 使用rep()重复向量常数
```{r eval=FALSE}
vector1 <- seq(2,10,2)
vector1 <- 1:10 + 2
vector2 <- 1:(10 + 2)
```


##  向量的计算
去掉最大值和最小值后的向量的算术均值
```{r}
vector <- rnorm(10)
vec_max <- max(vector)
vec_min <- min(vector)
vector_trimmed <- vector[vector<vec_max & vector>vec_min]
vec_mean <- sum(vector_trimmed)/length(vector_trimmed)

```


## 复合对象
复合对象是建立在向量基础上的数据结构，这些复合对象是为了满足数据分析的需要而建立的。下面来介绍三种数据结构：矩阵、数据框和列表。
```{r eval=FALSE}
vector <- 1:12
my_matrix <- matrix(vector,nrow=3,ncol=4,byrow=F) 
dim(my_matrix)
dim(vector) <- c(4,3)
print(vector)
```


## 矩阵
```{r}
vector1 <- vector2 <- vector3 <- rnorm(3)
my_matrix <- cbind(vector1,vector2,vector3)
ifelse(my_matrix>0,1,0)
```


## 求解线性方程组
```{r}
A <- matrix(c(3,1,5,2),2,2)
b <- matrix(c(4,1),ncol=1)
x <- solve(A,b)

```


## 算术运算小结

- `x + y`     加法
- `x - y`     减法
- `x * y`     乘法
- `x / y`     除法
- `x ^ y`     乘幂
- `x %% y`    模运算(求余数)
- `x %/% y`   整数除法()


## 逻辑运算小结

- `x == y`    判断是否相等
- `x <= y`    判断是否小于等于
- `x >= y`    判断是否大于等于
- `x & y`     向量的逻辑“与”运算（x、y以及运算结果都是向量）
- `x | y`     向量的逻辑“或”运算（x、y以及运算结果都是向量）
- `!x`        逻辑非
- 逻辑值`TRUE`和`FALSE`可以缩写为`T`和`F`（两者都必须是大写）。而在算术表达式它们会转换为1和0


## 数据框
构建一个有两个属性、五个样本的数据框。
```{r}
city <- c('A','B','C','D')
temp = c(27,29,23,14)
data <- data.frame(city,temp)
```
提取数据框中的元素
```{r eval=FALSE}
data[ ,1]
data[, 'city']
data$city
```


## 数据框

字符转换为因子型变量，可按如下方式手工进行参数设定。

```{r}
data <- data.frame(city,temp,stringsAsFactors=F)
```
数据框将不同向量组合一起更方便操作，尝试找出高于平均温度的城市。
```{r}
ave <- mean(data$temp)
data[data$temp>ave, ]
```


## 数据框
下面几个函数可用来了解一个数据框的基本属性。
```{r eval=FALSE}
data <- data.frame(city,temp)
summary(data)
dim(data)
head(data)
str(data)
```
summary函数负责对每列进行统计，dim得到维度，head得到前六行数据，而str则返回整个数据的结构。


## 数据框
数据框排序排序，order函数
```{r eval=FALSE}
order(data$temp)
data[order(data$temp),]
data[order(data$temp,decreasing=T),][1:2, ]
```


## 列表

列表(List)是最为灵活的数据结构，可以由不同类型的对象组合而成，也可以是不同的长度

```{r}
data_list = list(temp=temp,city=city)
print(data_list)
```
```{r eval=FALSE}
data_list$mat <- my_mat
data_list$data <- data
```


## 列表
列表也能使用数字为索引来提取元素，但需要用两个方括号。例如提取最后一个data元素。

```{r eval=FALSE}
names(data_list)
data_list$data
length(data_list)
data_list[[4]]
```


## 缺失值与空值

真实的数据分析工作中会经常遇到数据缺失情况，缺失的数据在Ｒ中一般表示为NA。当一个数据中包含了NA时，很多函数的行为会不一样，甚至会产生错误。
```{r eval=FALSE}
temp <- c(27, 29, 23, 14,NA)
mean(temp)
mean(temp,na.rm=T)
is.na(temp)
```


## 缺失值与空值
缺失值的意义是应该有数据而没有，起到一个占位符的作用。空值的意义则是完成没有，空值的表示是NULL。下面的例子中temp仍然只有四个元素。
```{r}
temp <- c(27, 29, 23, 14,NULL)
```
NULL有时候可以用来方便的删除复杂对象中的一个元素，例如删除前面data_list中的data元素。
```{r eval=FALSE}
data_list$data <- NULL
```



# 函数和控制语句

## 函数的构成

和数学中的函数概念类似，函数由三部分构成，即输入、运算、输出。
```{r}
exp(c(1,2,3,4))
```


## 自定义函数

一个求圆面积的函数
```{r}
myfunc <- function(r) {
  area <- pi*r^2
  return(area)
  }
print(myfunc(4))
```

函数在调用时会新建一个特殊的子环境，用以处理函数中涉及到的变量，例如上面函数中的area变量，这种变量称为局部变量，因为不会在全局环境中出现而影响其它函数，使用起来非常安全。但函数内部可以调用全局变量，例如上面的pi。


## 条件判断

通常R代码的执行是按行顺序执行的，但有时需要根据条件来执行某些分支代码
```{r}
num <- 5
if (num %% 2 != 0) {
  cat(num,'is odd')
}
```


## 条件判断
if只是单一判断是否执行某条代码，若需要多分支判断，可增加else语句，例如增加奇数和偶数的屏幕输出。
```{r}
num <- 4
if (num %% 2 != 0) {
  cat(num, 'is odd')
} else {
  cat(num, 'is even')
}
```


## 条件判断
对于超过两个分支的条件判断，我们可以使用多重嵌套的if-else语句。例如计算某个数字和3相除的余数。
```{r}
num <- 10
if (num %% 3 == 1)  {
  cat('mode is',1)
} else if (num %% 3 == 2) {
  cat('mode is',2)
} else {
  cat('mode is',0)
}
```


## 二元判断函数

ifelse可用于向量化计算，例如判断多个数字是奇数还是偶数。
```{r}
num <- 1:6
ifelse(num%%2==0, yes='even',no='odd')
```
ifelse的嵌套
```{r}
num <- sample(20:70,20,replace=T)
res <- ifelse(num>50,'老年',ifelse(num<30,'青年', '中年'))
```



## 循环

循环语句可以重复运行某一段代码。根据终止的条件，可以将循环分为for循环和while循环。

for循环的终止条件是循环的次数，例如我们计算1到100所有奇数的和。

```{r}
x <- 0
for (i in 1:100) {
  if (i %% 2 != 0) {
    x <- x + i
  }
}
```

实际应用中，计算奇数之和只需要一条代码即可。

```{r eval=FALSE}
sum(seq(1,100,by=2))
```


## 循环

while循环的终止条件是达到某一个标准，还是计算上面同样的例子。

```{r}
x <- 0
i <- 1
while (i < 100) {
  if (i %% 2 != 0) {
    x <- x + i
  }
  i <- i + 1
}
```


## 循环

除了for、while循环之外，R语言中还可以使用repeat来进行无限次的循环操作。仍是计算100以内的奇数之和。


```{r}
x <- 0
i <- 1
repeat  {
  if (i %% 2 != 0) {
    x <- x + i
  }
  i <- i + 1
  if (i > 100) break
}
```


## 循环
循环中另外一个常见的命令是next，也就是跳过循环中next后面的代码，而重新开始一次循环。

```{r}
x <- 0
i <- 0
repeat  {
  i <- i + 1
  if (i > 100) break
  if (i %% 2 == 0) next
  x <- x + i
}
```


## 函数

编写自定义函数是非常容易的，下例是将前面的计算fibonaci数字的代码段转为一个函数。

```{r}
fibonaci <- function(n) {
  i <- 2
  x <- 1:2
  while (x[i] < n) {
    x[i+1] <- x[i-1] + x[i]
    i <- i + 1
  }
  x <- x[-i]
  return(x)
}
SeqFi <- fibonaci(100)
```


## 课后强化练习

基础部分

- [Chapter 1 Intro to basics](https://campus.datacamp.com/courses/free-introduction-to-r/chapter-1-intro-to-basics-1?ex=1)
- [Chapter 2 Vectors](https://campus.datacamp.com/courses/free-introduction-to-r/chapter-2-vectors-2?ex=1)
- [Chapter 4 Factors](https://campus.datacamp.com/courses/free-introduction-to-r/chapter-4-factors-4?ex=1)
- [Chapter 5 Data frames](https://campus.datacamp.com/courses/free-introduction-to-r/chapter-5-data-frames?ex=1)

中级部分

- [Chapter 1 Conditionals and Control Flow](https://campus.datacamp.com/courses/intermediate-r/chapter-1-conditionals-and-control-flow?ex=1)
- [Chapter 3 Functions](https://campus.datacamp.com/courses/intermediate-r/chapter-3-functions?ex=1)

认真研读[R语言基础小抄](http://github.com/rstudio/cheatsheets/raw/master/base-r.pdf)，并将相关的代码输入到R代码文件中。

[更多小抄](https://www.rstudio.com/resources/cheatsheets/)

