---
title: "备砖：<br> 用R进行数据管理1"
author: "李丁"
date: "2018年"
output:
  ioslides_presentation:
    highlight: pygments
    widescreen: yes
    css: ../lec.css
---

## 内容提纲

- 变量管理 使用`dplyr`
    - `filter()`: 筛选案例
    - `select()`: 筛选变量 
    - `sample_n()` / `sample_frac()`: 随机选择案例
    - `rename()`: 变量重命名
    - `fct_recode`:recode变量
    - `mutate()`: 增加新变量
    - `arrange()`: 案例排序 
    - `summarise()`: 汇总变量
    
- 文本数据处理
- 日期数据处理



# 使用`dplyr` 处理变量

## `dplyr` 规则

- 第一个参数是数据框
- 返回的是数据框 


## 筛选个案 `filter()`

- 选择案例（行）
- 能同时设定多个筛选条件

```{r,message= FALSE,warning=FALSE}
# 读入数据
library(tidyverse)
library(readr)
bike <- read_delim("../data/nc_bike_crash.csv", ";", 
    escape_double = FALSE, trim_ws = TRUE)
```
##筛选个案 `filter()` 

选出Durham县发生的与自行车相关的交通事故

```{r,message= FALSE,warning=FALSE}
bike %>%
  filter(County == "Durham")
```

## 筛选个案`filter()` 

选出Durham县且车龄 < 10 的案例

```{r}
bike %>%
  filter(County == "Durham", Bike_Age < 10)
```

## `slice()` 选择部分案例 

头五条
```{r}
bike %>%
  slice(1:5)
```

## `slice()` 选择部分案例

最后五条
```{r}
last_row <- nrow(bike)
bike %>%
  slice((last_row-4):last_row)
```

## `sample_n()` or `sample_frac()`随机挑选案例 

- `sample_n()`: 随机选5个案例
```{r}
bike_n5 <- bike %>%
  sample_n(5, replace = FALSE)
dim(bike_n5)
```

- `sample_frac()`: 随机选20%案例
```{r}
bike_perc20 <-bike %>%
  sample_frac(0.2, replace = FALSE)
dim(bike_perc20)
```

## 选择变量`select()`

```{r}
bike %>%
  select(Crash_Loc, Hit_Run) %>%
  table()
```

## 选择描述某个变量

```{r}
out <- bike %>%
summarize(
    min = min(Bike_Age ,na.rm = TRUE),
    q1 = quantile(Bike_Age ,0.25, na.rm = TRUE),
    median = quantile(Bike_Age ,0.5, na.rm = TRUE),
    q3 = quantile(Bike_Age,0.75, na.rm = TRUE),
    max = max(Bike_Age,na.rm = TRUE),
    mean = mean(Bike_Age ,na.rm = TRUE),
    sd = sd(Bike_Age,na.rm = TRUE),
    missing = sum(is.na(Bike_Age))
  )
knitr::kable(out)
```


## 删除变量 `select()`

```{r}
bike %>%
  select(-OBJECTID) %>%
  names()
```

##重命名 `rename()`  

修改输入错误、缩短、修改变量名

将`Speed_Limi` 改为`Speed_Limit`:

```{r}
 bike %>%
  rename(Speed_Limit = Speed_Limi) %>%
  select(starts_with("Speed_")) %>%
  names()
```

## 创建变量`mutate()`  

```{r}
bike <- bike %>%
  mutate(Bike_birth=Crash_Year - Bike_Age,
         Drvr_birth=Crash_Year - Drvr_Age)

```

## recode因子变量
查看原取值
```{r}
bike %>%count(DrvrAge_Gr)
```
将70 和70+ 合并

## recode因子变量

```{r}
library(forcats)
bike <- bike %>%
   forcats::as_factor(DrvrAge_Gr) %>%  # 实际上可以不要
  mutate(DrvrAge_Gr = fct_recode(DrvrAge_Gr,"70+"="70")) %>%
  mutate(DrvrAge_Gr2 = fct_collapse(DrvrAge_Gr,
                                   "0-19"="0-19",
                                   "20-29"=c("20-24","25-29"),
                                   "30-39"="30-39",
                                   "40-49"="40-49",
                                   "50-59"="50-59",
                                   "60+"=c("60-69","70+")
                                   ))
```
如果分类变量是字符串转变使用fct_recode或fct_collapse实际上会自动变为因子变量。如果是labelled数值转为因子后再recode比较好。

##  recode连续变量为分类变量
```{r}
bike %>%
   mutate(B_agegr=cut(Bike_Age,
                    breaks=c(0,20,40,60,Inf),
                    labels=c("youth","oldyouth","midage","elder"))) %>%
   count(B_agegr)                   
```
ggplot2::cut_number可以等案例数(近似)分割
findInterval也可以分组，左闭区间。cut默认是右闭



## 替换变量：因子变量
```{r}
# 因子变量只能替换为已定义的取值,不如用recode
bike <- bike %>%
             mutate(DrvrAge_Gr3 =replace(DrvrAge_Gr ,
                                        is.na(DrvrAge_Gr ),
                                        "70+"))
bike %>%count(DrvrAge_Gr3) 
```

## 替换变量：连续变量
```{r}
# replace 满足条件的位置为其他取值
bike <- bike %>%
             mutate(Drvr_Age2=replace(Drvr_Age ,
                                        is.na(Drvr_Age),
                                        mean(Drvr_Age,na.rm=TRUE)))
bike %>%summarise(mean=mean(Drvr_Age2,na.rm=TRUE))

```

## 替换变量：连续变量
```{r}
# 因子变量只能替换为已定义的取值
bike <- bike %>%
             mutate(DrvrAge_Gr4=if_else(Drvr_Age<30,1,
                                       if_else(Drvr_Age>=60,3,2)))
#bike %>%count(DrvrAge_Gr4)
#等价于
bike <- bike %>%
             mutate(DrvrAge_Gr4=replace(Drvr_Age,Drvr_Age<30,1)) %>%
             mutate(DrvrAge_Gr4=replace(DrvrAge_Gr4,DrvrAge_Gr4>1&DrvrAge_Gr4<60,2)) %>%
             mutate(DrvrAge_Gr4=replace(DrvrAge_Gr4,DrvrAge_Gr4>=60,3))

bike %>%count(DrvrAge_Gr4)
```


## 文本替换 

<div class="question">
`BikeAge_gr` 中`10-Jun` or `15-Nov` 是什么意思?
</div>

```{r}
bike %>%
  group_by(BikeAge_Gr) %>%
  summarise(crash_count = n())
```


## 文本替换

- 清理这个文本数据，年龄分组而不是日期
    + `10-Jun` 应该为 `6-10`
    + `15-Nov` 应该为 `11-15`
  
- 可以使用R包: `stringr`

- 加载:
```{r}
if(!require(stringr)) install.packages(stringr)
```
了解更多https://cran.r-project.org/web/packages/stringr/vignettes/stringr.html


## `str_replace()` 替换文本 

我们要对 `BikeAge_Gr` 做如下处理

    + `10-Jun` should be `6-10`
    + `15-Nov` should be `11-15`

```{r}
bike <- bike %>%
  mutate(BikeAge_Gr = str_replace(BikeAge_Gr, "10-Jun", "6-10")) %>%
  mutate(BikeAge_Gr = str_replace(BikeAge_Gr, "15-Nov", "11-15"))
```

替换操作时应该尤其小心! 但只要我们没有将改变存进原始数据，就可以重来。

##  替换文本 

```{r}
bike %>%
  group_by(BikeAge_Gr) %>%
  summarise(crash_count = n()) %>%
  arrange(desc(crash_count))
```


## 文本处理
```{r}
dna_ex <- "ACAAAGATGCCATTGTCCCCCGGCCTCCTGCTGCTGCTGCTCTCCGGGGCCAACGGCCACCGCTGCCCTGCCCCTGGAGGGTGGCCCCACCGGCCGAGACAGCGAGCATATG"

# 字符串长度
length(dna_ex)
nchar(dna_ex)

# 截取字符串
substr(dna_ex, 10, 20)
str_sub(dna_ex, 10, 20) <- "CCCCCAA"
# 切分字符串
sp_dna <- strsplit(dna_ex, "") 
class(sp_dna)

```
## 文本处理
```{r}
table(sp_dna)
strsplit(dna_ex, "A")
```

## 匹配字符串
```{r}
grep('AA', dna_ex, value = TRUE)
regexpr('AA', dna_ex)
gregexpr('AA', dna_ex)

```

## 匹配字符串
```{r}
str_locate_all(dna_ex, 'AA') # stringr包, str_extract_all提取
```

## 字符串处理
```{r}
fruits <- c('Apple', 'Banana', 'Orange', 'Grape', 'Pineapple', 'Kiwi', 'Peach', 'Mango', 'Strawberry', 'Guava', 'Cherry')
fruits
grep('a', fruits, value = TRUE, ignore.case = TRUE)
grep('a', fruits, value = FALSE, ignore.case = TRUE)
positions_a <- gregexpr(pattern = "a", text = fruits, ignore.case = TRUE)
num_a <- sapply(positions_a, function(x) ifelse(x[1] > 0, length(x), 0))
num_a 
```


## 字符串粘合：paste
```{r}
paste("X", 1:5, sep = ".")
paste("X", 1:5, sep = ".", collapse = "")
paste0("X", 1:5, sep = ".")
# paste0("X", 1:5) 与 paste("X", 1:5, sep = "") 等价
```

##  其他变换
```{r}
string1 <- 'RUC Data Services'
tolower(string1) 
toupper(string1)

string2 <- toString(c(1,3,4))
string2
```

```{r}
#还有stringi包可以了解

```


## 日期函数
```{r}
dates <- c('11/28/2011', '12/07/2012', '08/01/2013', '02/09/2015')
class(dates)
real_dates <- as.Date(dates, format = '%m/%d/%Y')
class(real_dates)

other_format <- format(real_dates, '%A %B %d, %Y')
other_format
class(other_format)

(today <- Sys.Date())
dif <- today - real_dates
class(dif)
```


##　日期函数

```{r}
# SPSS格式的时间数据处理
library(foreign)
cred <- read.spss("../xample final/credit_card.sav",to.data.frame =TRUE)
# spss日期转换R格式 
# SPSS的日期以1582年10月14日为基准
cred$dob <- cred$dob++ISOdate(1582,10,14)
cred$card_date <- cred$card_date++ISOdate(1582,10,14)

```










