---
title: "备砖：<br> 用R进行数据管理2"
author: "李丁"
date: "2017年10月20日"
output:
  ioslides_presentation:
    highlight: pygments
    widescreen: yes
    css: ../lec.css
---

## 内容提纲

- 变量管理 使用基础命令
    - 命名、索引
    - 创建、删除变量
    - 选择、排序
- 变量管理 使用`dplyr`
    - `filter()`: 筛选案例
    - `select()`: 筛选变量 
    - `sample_n()` / `sample_frac()`: 随机选择案例
    - `rename()`: 变量重命名
    - `fct_recode`:recode变量
    - `mutate()`: 增加新变量
    - `arrange()`: 案例排序 
    - `summarise()`: 汇总变量
    
- 文本数据处理
- 日期数据处理

# 基础语法处理变量

## 数据框的构建与索引
```{r}
vec1 <- rnorm(12, 75, 15)
vec2 <- as.factor(rep(c("A", "B", "C", "D"), times = 3))
vec3 <- rnorm(12, 1, .5) 

df1 <- data.frame(vec1, vec2,vec3)
# 用中括号索引: <dataframe>[<row indices>, <column indices>]
df1[, 1]
df1[, 2]
df1[, 'vec1']
```
## 数据类型转换

+ as.numeric() 
+ as.character()
+ as.vector() 
+ as.matrix() 
+ as.data.frame()
+ as.factor()


## 数据框的构建与索引
```{r}
# 用变量名索引names 
df1$vec1
df1$vec2
```

重命名

```{r}
names(df1)
names(df1)[1:2] <- c("speed", "state")
df1$speed
```

## 缺失值
```{r}
df1$speed[3] <- 5.2 ; which(df1$speed == 5.2)
df1$speed[which(df1$speed == 5.2 )] <- NA ; is.na(df1$speed)
table(is.na(df1$speed))
mean(df1$speed)
mean(df1$speed, na.rm = TRUE)
```

## 创建变量
```{r}
df1$base <- 2
df1$speed2 <- rowSums(df1[,c(1,3)])

#或者
apply(df1[, c(1,3)], 1, sum) 

#或者
df1$speed + df1$base

# 删除变量
df1$base <- NULL
```

## recode

```{r}

summary(df1$speed) 			
df1$speed_cat[df1$speed <= 6] <-"Group 1"
df1$speed_cat[df1$speed > 6 & df1$speed <= 8] <- "Group 2"
df1$speed_cat[df1$speed > 8] <-"Group 3"
table(df1$speed_cat)
```

## 选取数据子集
```{r}
# 选定部分行和变量
df1[1:3, c("speed", "state")]
# 满足条件的行
df1$speed
which(df1$speed > 7)  # Returns indices of rows where logical statement is TRUE
which(df1$speed > 5 & df1$speed < 7)
sub1 <- df1[which(df1$speed > 7), c("speed","state")]
# subset函数
sub2 <- subset(df1, speed > 7, select = c("speed","state"))
```

## R中常用的逻辑比较符号 

operator    | definition
------------|--------------------------
`<`         | 小于
`<=`        |	小于等于
`>`         | 大于
`>=`        |	大于等于
`==`        |	等于
`!=`        |	不等于
`x | y`     | `x` 或 `y`
`x & y`     | `x` 和 `y`

##  R中常用的逻辑比较符 

operator     | definition
-------------|--------------------------
`is.na(x)`   | 检查 `x` 为 `NA`
`!is.na(x)`  | 检查 `x` 不是 `NA`
`x %in% y`   | 检查 `x` 包含于 `y`
`!(x %in% y)`| 检查 `x` 不包含于 `y`
`!x`         | 非 `x`

## 案例排序
```{r}
sort(df1$speed)  
# sort(df1)  # 错误 sort() only works for vectors
order(df1$speed)  

```
<div class=columns-2>
```{r}
df1[order(df1$speed), c('speed','state')] 
```
br
```{r}
df1[order(df1$state,-df1$speed), ]
```

<div>

# 使用`dplyr` 处理变量


## `dplyr` 规则

- 第一个参数是数据框
- 返回的是数据框 


## 筛选个案 `filter()`

- 选择案例（行）
- 能同时设定多个筛选条件

```{r,message= FALSE,warning=FALSE}
# 读入数据
library(tidyverse)
library(readr)
bike <- read_delim("nc_bike_crash.csv", ";", 
    escape_double = FALSE, trim_ws = TRUE)
```
##筛选个案 `filter()` 

选出Durham县发生的与自行车相关的交通事故

```{r,message= FALSE,warning=FALSE}
library(tidyverse)
library(readr)
bike <- read_delim("nc_bike_crash.csv", ";", 
    escape_double = FALSE, trim_ws = TRUE)
bike %>%
  filter(County == "Durham")
```

## 筛选个案`filter()` 

选出Durham县且车龄 < 10 的案例

```{r}
bike %>%
  filter(County == "Durham", Bike_Age < 10)
```

## `slice()` 选择部分案例 

头五条
```{r}
bike %>%
  slice(1:5)
```

## `slice()` 选择部分案例

最后五条
```{r}
last_row <- nrow(bike)
bike %>%
  slice((last_row-4):last_row)
```

## `sample_n()` or `sample_frac()`随机挑选案例 

- `sample_n()`: 随机选5个案例
```{r}
bike_n5 <- bike %>%
  sample_n(5, replace = FALSE)
dim(bike_n5)
```

- `sample_frac()`: 随机选20%案例
```{r}
bike_perc20 <-bike %>%
  sample_frac(0.2, replace = FALSE)
dim(bike_perc20)
```

## 选择变量`select()`

```{r}
bike %>%
  select(Crash_Loc, Hit_Run) %>%
  table()
```

## 删除变量 `select()`

```{r}
bike %>%
  select(-OBJECTID) %>%
  names()
```

##重命名 `rename()`  

修改输入错误、缩短、修改变量名

将`Speed_Limi` 改为`Speed_Limit`:

```{r}
 bike %>%
  rename(Speed_Limit = Speed_Limi) %>%
  select(starts_with("Speed_")) %>%
  names()
```

## 创建变量`mutate()`  

```{r}
bike <- bike %>%
  mutate(Bike_birth=Crash_Year - Bike_Age,
         Drvr_birth=Crash_Year - Drvr_Age)
```

## recode因子变量
查看原取值
```{r}
bike %>%count(DrvrAge_Gr)
```
将70 和70+ 合并

## recode因子变量

```{r}
library(forcats)
bike <- bike %>%
   forcats::as_factor(DrvrAge_Gr) %>%  # 实际上可以不要
  mutate(DrvrAge_Gr = fct_recode(DrvrAge_Gr,"70+"="70")) %>%
  mutate(DrvrAge_Gr2 = fct_collapse(DrvrAge_Gr,
                                   "0-19"="0-19",
                                   "20-29"=c("20-24","25-29"),
                                   "30-39"="30-39",
                                   "40-49"="40-49",
                                   "50-59"="50-59",
                                   "60+"=c("60-69","70+")
                                   ))
```
如果分类变量是字符串转变使用fct_recode或fct_collapse实际上会自动变为因子变量。如果是labelled数值转为因子后再recode比较好。

##  recode连续变量为分类变量
```{r}
bike %>%
   mutate(B_agegr=cut(Bike_Age,
                    breaks=c(0,20,40,60,Inf),
                    labels=c("youth","oldyouth","midage","elder"))) %>%
   count(B_agegr)                   
```

## 替换变量：因子变量
```{r}
# 因子变量只能替换为已定义的取值,不如用recode
bike <- bike %>%
             mutate(DrvrAge_Gr3 =replace(DrvrAge_Gr ,
                                        is.na(DrvrAge_Gr ),
                                        "70+"))
bike %>%count(DrvrAge_Gr3) 
```

## 替换变量：连续变量
```{r}
# replace 满足条件的位置为其他取值
bike <- bike %>%
             mutate(Drvr_Age2=replace(Drvr_Age ,
                                        is.na(Drvr_Age),
                                        mean(Drvr_Age,na.rm=TRUE)))
bike %>%summarise(mean=mean(Drvr_Age2,na.rm=TRUE))

```

## 替换变量：连续变量
```{r}
# 因子变量只能替换为已定义的取值
bike <- bike %>%
             mutate(DrvrAge_Gr4=if_else(Drvr_Age<30,1,
                                       if_else(Drvr_Age>=60,3,2)))
#bike %>%count(DrvrAge_Gr4)
#等价于
bike <- bike %>%
             mutate(DrvrAge_Gr4=replace(Drvr_Age,Drvr_Age<30,1)) %>%
             mutate(DrvrAge_Gr4=replace(DrvrAge_Gr4,DrvrAge_Gr4>1&DrvrAge_Gr4<60,2)) %>%
             mutate(DrvrAge_Gr4=replace(DrvrAge_Gr4,DrvrAge_Gr4>=60,3))

bike %>%count(DrvrAge_Gr4)
```


## 文本替换 

<div class="question">
`BikeAge_gr` 中`10-Jun` or `15-Nov` 是什么意思?
</div>

```{r}
bike %>%
  group_by(BikeAge_Gr) %>%
  summarise(crash_count = n())
```


## 文本替换

- 清理这个文本数据，年龄分组而不是日期
    + `10-Jun` 应该为 `6-10`
    + `15-Nov` 应该为 `11-15`
  
- 可以使用R包: `stringr`

- 加载:
```{r}
if(!require(stringr)) install.packages(stringr)
```
了解更多https://cran.r-project.org/web/packages/stringr/vignettes/stringr.html


## `str_replace()` 替换文本 

我们要对 `BikeAge_Gr` 做如下处理

    + `10-Jun` should be `6-10`
    + `15-Nov` should be `11-15`

```{r}
bike <- bike %>%
  mutate(BikeAge_Gr = str_replace(BikeAge_Gr, "10-Jun", "6-10")) %>%
  mutate(BikeAge_Gr = str_replace(BikeAge_Gr, "15-Nov", "11-15"))
```

替换操作时应该尤其小心! 但只要我们没有将改变存进原始数据，就可以重来。

##  替换文本 

```{r}
bike %>%
  group_by(BikeAge_Gr) %>%
  summarise(crash_count = n()) %>%
  arrange(desc(crash_count))
```



## 文本处理
```{r}
dna_ex <- "ACAAAGATGCCATTGTCCCCCGGCCTCCTGCTGCTGCTGCTCTCCGGGGCCAACGGCCACCGCTGCCCTGCCCCTGGAGGGTGGCCCCACCGGCCGAGACAGCGAGCATATG"

# 字符串长度
length(dna_ex)
nchar(dna_ex)

# 截取字符串
substr(dna_ex, 10, 20)
str_sub(dna_ex, 10, 20) <- "CCCCCAA"
# 切分字符串
sp_dna <- strsplit(dna_ex, "") 
class(sp_dna)

```
## 文本处理
```{r}
table(sp_dna)
strsplit(dna_ex, "A")
```

## 匹配字符串
```{r}
grep('AA', dna_ex, value = TRUE)
regexpr('AA', dna_ex)
gregexpr('AA', dna_ex)

```

## 匹配字符串
```{r}
str_locate_all(dna_ex, 'AA') # stringr包, str_extract_all提取
```

## 字符串处理
```{r}
fruits <- c('Apple', 'Banana', 'Orange', 'Grape', 'Pineapple', 'Kiwi', 'Peach', 'Mango', 'Strawberry', 'Guava', 'Cherry')
fruits
grep('a', fruits, value = TRUE, ignore.case = TRUE)
grep('a', fruits, value = FALSE, ignore.case = TRUE)
positions_a <- gregexpr(pattern = "a", text = fruits, ignore.case = TRUE)
num_a <- sapply(positions_a, function(x) ifelse(x[1] > 0, length(x), 0))
num_a 
```


## 字符串粘合：paste
```{r}
paste("X", 1:5, sep = ".")
paste("X", 1:5, sep = ".", collapse = "")
paste0("X", 1:5, sep = ".")
# paste0("X", 1:5) 与 paste("X", 1:5, sep = "") 等价
```

##  其他变换
```{r}
string1 <- 'RUC Data Services'
tolower(string1) 
toupper(string1)

string2 <- toString(c(1,3,4))
string2
```

```{r}
#还有stringi包可以了解

```

## 日期函数
```{r}
dates <- c('11/28/2011', '12/07/2012', '08/01/2013', '02/09/2015')
class(dates)
real_dates <- as.Date(dates, format = '%m/%d/%Y')
class(real_dates)

other_format <- format(real_dates, '%A %B %d, %Y')
other_format
class(other_format)

(today <- Sys.Date())
dif <- today - real_dates
class(dif)
```
##　日期函数


# CGSS的例子

## 创建变量:准备数据
```{r}
library(haven)
cgss2003 <- read_sav("CGSS2003b.sav")
cgss2003[cgss2003==-1] <- NA;cgss2003[cgss2003==-2] <- NA;cgss2003[cgss2003==-3] <- NA
cgss2003 <- sjlabelled::drop_labels(cgss2003) #删除不必要的label
cgss2003 <- sjmisc::to_label(cgss2003) # label转为因子
# 可以进一步将所有labelled变量转化为普通数值变量。
w <- which(sapply(cgss2003, class) == 'labelled')
cgss2003[w] <- lapply(cgss2003[w], 
                      function(x) as.numeric(as.character(x))
                      )
```
## 创建变量`mutate`
```{r}
cgss2003%>%
    mutate(age = 2003 - birth) %>%
summarize(
    min = min(age, na.rm = TRUE),
    q1 = quantile(age, 0.25, na.rm = TRUE),
    median = quantile(age, 0.5, na.rm = TRUE),
    q3 = quantile(age, 0.75, na.rm = TRUE),
    max = max(age, na.rm = TRUE),
    mean = mean(age, na.rm = TRUE),
    sd = sd(age, na.rm = TRUE),
    missing = sum(is.na(age))
  )
```

## recode因子变量
```{r}
library(forcats)
cgss2003 %>%
   mutate(han = fct_collapse(ethnic,"汉"=c("汉"),
              "少数民族"=c("蒙","满","回","藏","壮","维","其他")))%>%
   count(han)  
```
如果分类变量是labelled类，分组若依据取值大小依次分类用下面的cut函数较好；否则转变为因子变量后使用fct_recode或fct_collapse会更好一些。

mapvalues
##  recode连续变量为分类变量
```{r}
cgss2003 %>%
    mutate(age=2003-birth) %>%
   mutate(agegr=cut(age,
                    breaks=c(0,20,40,60,Inf),
              labels=c("yonth","midage","midoage","elder"))) %>%
   count(agegr)                   
```
ggplot2::cut_number可以等案例数(近似)分割
findInterval也可以分组，左闭区间。cut默认是右闭。


##  作业1-1 github的使用

- 注册github账号并在自己的电脑上安装github客户端。
- 在https://github.com/lidingruc/2017R上选择用github desktop打开文件，从而将老师课件复制到本地。
- 知道通过客户端上的Sync适时获得老师更新的课件。

- 在github客户端中创建一个新的版本库(respository),名字自取，本地路径可以设定为老师课件文件夹*附近*，而不是相同。
- 版本库创建好之后，在电脑自带的文件夹浏览器中将老师课件文件夹内的新东西复制粘贴到你新建的版本库本地文件夹中。
- 你可以用R打开这个文件夹的内容，做笔记或者修改。并可以将自己做的修改发布到自己的github上面。

-  请将上述操作结果截屏保存2-3张图片作为证据，用于下面的第二题。

## 作业1-2 Rmarkdown的使用和数据读入

-  在Rstudio中创建一个Rmarkdown文件，在标题信息中写下自己的姓名、学号、第一次作业标题等内容。
-  参考老师课件中插入图片的格式，将你上面截取的图片插入rmarkdown文件中，作为第一题的答案。你可以加上简单的说明。
- 校内登录中国国家调查数据库注册和下载stata14或spss版本的CGSS数据 http://www.cnsda.org/index.php?r=projects/view&id=93281139
- 参考老师的课件，将该数据读入R，然后完成下面的问题：
  + 这个数据有多少个观察案例？多少个变量？
  + 变量a10是政治面貌变量，请问调查数据中中共党员有多少人？
  + 尝试将政治面貌的条形图做出来。

*注意:*读入和解答过程应该在Rmarkdown文件中有所体现。最终Knit成为一个doc文件,最为附件发送到liding@ruc.edu.cn。文件名和邮件标题都统一为“R第一作业20110102李丁.doc”的样式。下周三0点前提交。









